【裁判字號】    97,上訴,121
【裁判日期】    970219
【裁判案由】    違反毒品危害防制條例
【裁判全文】
臺灣高等法院臺中分院刑事判決         97年度上訴字第121號
上  訴  人
即  被  告  甲○○
                    現另案於臺灣臺中監獄執行中
上列上訴人因違反毒品危害防制條例案件，不服臺灣彰化地方法
院96年度訴字第2130號中華民國96年11月28日第一審判決（起訴
案號：臺灣彰化地方法院檢察署96年度毒偵字第4335、4371、48
86、5220號），提起上訴，本院判決如下：
    主  文
上訴駁回。
    事  實
一、甲○○前於民國89年間曾因施用毒品案件，經送強制戒治後
    ，於90年4月10日因停止戒治付保護管束而出所，於90年5月
    30日因保護管束期滿未經撤銷，而視為強制戒治業經執行完
    畢；又於5年內之94年間，因施用第一、二級毒品案件，經
    臺灣彰化地方法院各判處有期徒刑9月、5月確定，而其入監
    接續執行前開案件後，甫於96年5月5日執行完畢。詎仍不知
    悔改，復分別基於施用第一級毒品海洛因之犯意，(一)於96年
    7 月11日14時40分許，在彰化縣芬園鄉縣○路旁工寮內，以
    將第一級毒品海洛因摻入香菸點燃吸食之方式，施用海洛因
    一次，嗣為警於96年7月13日採尿送驗，結果呈毒品嗎啡陽
    性反應，始悉上情；(二)於96年8月20日14時許，在其位於彰
    化縣芬園鄉○○村縣○路495巷60號住處，以上開方式，施
    用海洛因一次，嗣為警於96年8月20日採尿送驗，結果呈毒
    品嗎啡陽性反應，始知悉上情；(三)於96年8月30日17時許，
    在彰化縣芬園鄉縣○路495巷路旁，以將第一級毒品海洛因
    加水混合後經由針筒注射手臂血管之方式，施用第一級毒品
    海洛因一次，嗣為警於96年8月31日19時54分許採尿送驗，
    結果呈毒品嗎啡陽性反應，始知悉上情。另分別基於施用第
    二級毒品甲基安非他命之犯意，(一)於96年7月30日19時許，
    在其位於彰化縣芬園鄉○○村縣○路495巷60號住處，以將
    第二級毒品甲基安非他命置於鋁箔紙上以火燒烤產生煙霧而
    吸食之方式，施用甲基安非他命一次，嗣為警於96年8月1日
    上午10時許，在彰化縣芬園鄉○○村○○路18巷口盤檢查獲
    ，並經警採集其尿液送驗，結果呈毒品甲基安非他命陽性反
    應，始知悉上情；(二)於96年8月20日14時許，在其上開住處
    ，以將第二級毒品甲基安非他命置於玻璃球內燒烤產生煙霧
    而吸食之方式，施用第二級毒品甲基安非他命一次，嗣為警
    於96年8月20日採尿送驗，結果呈毒品甲基安非他命陽性反
    應，始知悉上情。
二、案經彰化縣警察局彰化分局報請臺灣彰化地方法院檢察署檢
    察官偵查起訴。
    理  由
一、上揭施用第一級毒品海洛因及第二級毒品甲基安非他命之事
    實，業據被告甲○○迭於警詢、偵查、原審及本院審理時均
    坦承不諱，且經警於事實欄所示之時間採集其尿液送驗，結
    果呈嗎啡、甲基安非他命陽性反應等情，有尿液代號與真實
    姓名對照表及詮昕科技股份有限公司濫用藥物尿液檢驗報告
    各4紙附卷可稽，足徵被告之自白與事實相符。而按修正毒
    品危害防制條例就施用毒品者，僅於「初犯」及「5年後再
    犯」二種情形，有其追訴條件之限制，即須於初犯經觀察、
    勒戒或強制戒治釋放後，5年內均無施用毒品之行為，始能
    認其前所實施之觀察、勒戒或強制戒治已足遮斷毒癮，而得
    於5年後再犯時，再予適用初犯之規定，重行觀察、勒戒等
    程式；倘5年內已經再犯，被依法追訴處罰，縱其第3次（或
    第3次以上）施用毒品之時間在初犯釋放5年以後，即與「5
    年後再犯」之情形有別，且因已於「5年內再犯」，顯見其
    再犯率甚高，原實施觀察、勒戒或強制戒治，已無法收其實
    效，而無5年戒斷期之存在，自無再經觀察、勒戒及強制戒
    治之必要，應由檢察官逕行起訴，最高法院95年度台非字第
    59 號判決、95年度台非字第65號判決及95年度第7次刑事庭
    會議決定足供參照。查本件被告前於89年間曾因施用毒品案
    件，經送強制戒治後，於90年4月10日因停止戒治付保護管
    束而出所，於90年5月30日因保護管束期滿未經撤銷，而視
    為強制戒治業經執行完畢；又於5年內之94年間，因施用第
    一、二級毒品案件，經臺灣彰化地方法院各判處有期徒刑9
    月、5月確定，而其入監接續執行前開案件後，甫於96年5月
    5日執行完畢等情，有臺灣彰化地方法院檢察署刑案資料查
    註紀錄表及臺灣高等法院被告前案紀錄表各一份在卷可參，
    是以依照上開說明，本件被告施用毒品之犯行既經檢察官提
    起公訴，本院自應依法論科。綜上，本件事證明確，被告上
    開施用毒品之犯行，應堪認定。
二、核被告甲○○所為，係三次犯毒品危害防制條例第10條第1
    項之施用第一級毒品罪，及二次犯同條第2項之施用第二級
    毒品罪。又其持有第一級毒品海洛因及第二級毒品甲基安非
    他命並進而施用，其持有之低度行為應為施用之高度行為所
    吸收，均不另論罪。至其所犯上開5罪間，犯意各別，行為
    互殊，應予分論併罰。再被告於94年間，曾因施用第一、二
    級毒品案件，經臺灣彰化地方法院各判處有期徒刑9月、5月
    確定，而其入監接續執行前開案件後，甫於96年5月5日執行
    完畢乙節，有臺灣彰化地方法院檢察署刑案資料查註紀錄表
    及臺灣高等法院被告全國前案紀錄表各1份在卷可憑，則其
    於5年以內故意再犯本件有期徒刑以上之5罪，皆為累犯，均
    應依刑法第47條第1項之規定加重其刑。原審以本案事證明
    確，並審酌被告前即有施用毒品之紀錄，經強制戒治後，仍
    不能戒除毒癮，竟再度施用毒品戕害自身健康，及其犯罪之
    動機、目的、所生危害及犯罪後之態度等一切情狀，就其所
    犯上開5罪分別量處如原審判決主文所示之刑，並定其應執
    行之刑，經核其認事用法，並無違誤，量刑亦屬妥適，被告
    提起上訴未提出有利之證據及辯解，徒以量刑過重為由指摘
    原判決不當，並無理由，其上訴應予駁回。
據上論斷，應依刑事訴訟法第368條，判決如主文。
本案經檢察官乙○○到庭執行職務。
中    華    民    國    97    年     2    月    19    日
            刑事第一庭  審判長法  官  陳  紀  綱
                              法  官  姚  勳  昌
                              法  官  張  智  雄
上列正本證明與原本無異。
如不服本判決應於收受送達後十日內向本院提出上訴書狀，其未
敘述上訴之理由者並得於提起上訴後十日內向本院補提理由書（
須附繕本）。
                              書記官  謝  雅  惠
中    華    民    國    97    年     2    月    19    日
附錄論罪科刑法條：
毒品危害防制條例第十條：
施用第一級毒品者，處六月以上五年以下有期徒刑。
施用第二級毒品者，處三年以下有期徒刑。


司法院資訊處製作；財團法人民間司法改革基金會備份。
